臺灣臺中地方法院交通事件裁定　　　　 94年度交聲字第595號
原處分機關　交通部公路總局臺中區監理所
受處分人　　甲○○
上列受處分人因違反道路交通管理處罰條例案件，對於交通部公
路總局臺中區監理所民國九十四年八月二十四日所為之七件裁決
（中監違字第裁六○─ＧＣ0000000、Ｇ0000000
0、Ｇ00000000、Ｇ00000000、Ｇ00000
000、Ｇ00000000、ＺＧ0000000號裁決書）
，聲明異議，本院裁定如下：
    主  文
異議駁回。
    理  由
一、原處分機關略以：受處分人甲○○，其所有之車號三Ｑ─一
    一二二號自用小客車，分別於：(1)、民國九十一年十二月十
    五日十六時十七分許，在臺中市西屯區處，在顯有妨礙他車
    通行處所停車；(2)、九十一年十月二十四日十六時十七分許
    ，在臺中市市○路一二三號前處，行車限速五十公里，經測
    時速六十八公里，超速十八公里；(3)、九十一年九月二十日
    二十一時三十五分許，在臺中市○○路處，因道路收費停車
    處所停車不依規定繳費；(4)、九十一年八月十三日十四時二
    十四分許，在臺中市○○路處，在禁止臨時停車處所停車；
    (5)、九十一年八月五日十七時十分許，在臺中市○○路處，
    因道路收費停車處所停車不依規定繳費；(6)、九十一年七月
    十九日十五時三十五分許，在臺中市○○路處，因道路收費
    停車處所停車不依規定繳費；(7)、九十一年四月二十四日十
    一時四十分許，在國道四號公路九公里東向處，速限八十公
    里，經科學儀器測定時速一○八公里，超速二十八公里等之
    違規事實，經臺中市○○○○○道公路警察局第七警察隊員
    警以科學儀器採證照片依法逕行舉發，受處分人未依限期提
    出申訴，經向原舉發機關查證違規屬實，該所遂於九十四年
    八月二十四日以中監違字第裁六○─ＧＣ0000000、
    Ｇ00000000、Ｇ00000000、Ｇ00000
    000、Ｇ00000000、Ｇ00000000、ＺＧ
    0000000號裁決書，裁處受處分人違反道路交通管理
    處罰條例第三十三條、第四十條、第五十六條之規定，各處
    罰鍰新臺幣（下同）一千二百元、二千四百元、一千二百元
    、一千二百元、一千二百元、一千二百元、六千元整，逾期
    則依違反道路交通管理事件統一裁罰標準表及裁決書處罰主
    文裁處，於法並無不合等語。
二、本件受處分人甲○○則以：於八十八年之前居住設籍於臺中
    市西屯區○○區○路五八巷十一弄三六號四樓之三、四樓之
    五，期間因經商失敗，導致房屋遭到銀行查封拍賣，爾後在
    外不定點租屋居住，這期間所有違規通知罰款寄至之前戶籍
    住所，理當不知有違規事件，沒機會被查罰獲知，但因九十
    二年十一月二十六日搬到臺中市○○區○○路五八號，並設
    籍於此，居住兩年多，近期才獲悉罰款通知單，有錯要罰毫
    無怨言，但無收到信件導致加倍處罰，實在無能為力，爰聲
    明異議云云。
三、按汽車行駛於高速公路之道路，而不遵守管制之規定者，處
    汽車駕駛人三千元以上六千元以下罰鍰；汽車駕駛人，行車
    速度超過規定之最高時速者，處一千二百元以上二千四百元
    以下罰鍰；汽車駕駛人，有在禁止臨時停車處所停車、在顯
    有妨礙他車通行處所停車者、在道路收費停車處所停車不依
    規定繳費者，各處六百元以上一千二百元以下罰鍰。又按汽
    車地址如有變更，應向公路監理機關辦理登記；汽車有各項
    異動，不依規定申報登記者，處汽車所有人九百元以上一千
    八百元以下罰鍰；禁止臨時停車處所不得停車、顯有妨害他
    車通行之處所不得停車。道路交通管理處罰條例第十六條、
    第三十三條、第四十條、第五十六條第一項第一款、第五款
    、第十一款與道路交通安全規則第九十三條、第一百零二條
    第一項第一款、第一百十二條第一項第一款、第九款、第二
    十三條第一項及違反道路交通管理事件統一裁罰標準表分別
    定有明文。
四、經查：受處分人甲○○，於上開時、地，因其所有之車輛分
    別有超速行駛、在禁止臨時停車處所停車、在道路收費停車
    處所停車不依規定繳費及顯有妨礙他車通行處所停車等違規
    事實，經國道公路警察局第七警察隊、臺中市警察局員警以
    科學儀器採證照片依法逕行舉發等情，非但為受處分人於異
    議狀所不爭執，並有原舉發機關舉發之違反道路交通管理事
    件通知單七紙、照片三張與裁決書七份等在卷可稽，是受處
    分人有如理由欄第一項所示之七項違規事實，均可認定。雖
    受處分人以上開情詞置辯，惟經本院審酌卷內資料得知，受
    處分人於九十二年十一月二十六日，始遷入臺中市○○區○
    ○里○○鄰○○路五十八號，之前仍設籍於臺中市○○區○
    ○里○○○鄰○○區○路五八巷十一弄三六號四樓之五，此
    亦有受處分人之遷徙紀錄資料及個人基本資料查詢結果等在
    卷可佐。是各原舉發機關依法定地址即「臺中市○○區○○
    里○○○鄰○○區○路五八巷十一弄三六號四樓之五」，以
    掛號寄送該七件違規通知單，經郵政機關退回，因無法送達
    而依法辦理公示送達，此有郵局退郵掛號信封、原舉發機關
    之單退公示註記移送表、公示送達公告、送達人清冊等在卷
    可憑。是本七件逕行舉發違反道路交通管理事件通知單，其
    送達程序於法核無不合，已生送達之效力。且受處分人之上
    開違規事實，亦堪已認定，其指摘原處分不當，尚屬無據。
    從而，原處分機關據以援引上開規定，分別裁處受處分人罰
    鍰一千二百元、二千四百元、一千二百元、一千二百元、一
    千二百元、一千二百元、六千元整，逾期則依裁決書處罰主
    文規定處罰，並無不當，本七件異議為無理由，應予駁回。
五、據上論斷，應依道路交通管理處罰條例第八十七條、道路交
    通案件處理辦法第十九條規定，裁定如主文。
中　　華　　民　　國　　94　　年　　9 　　月　　16　　日
                  交通法庭  法　官  張清洲
以上正本證明與原本無異。
如不服本裁定，應於送達後五日內，向本院提出抗告狀。
                            書記官　沈筱玲
中　　華　　民　　國　　94　　年　　9 　　月　　16　　日
